---
title: Variablenzuweisung
engine: knitr
format: live-html
toc: true
---

{{< include ./_extensions/r-wasm/live/_knitr.qmd >}}

## Der Zuweisungsoperator `<-`
Ein grundlegendes Konzept der Sprache `r fontawesome::fa(name = "r-project", fill = "#18bc9c")` stellen sogenannte Objekte dar. Mit deren Hilfe kann man bestimmte Werte (z.B. `32` oder `TRUE`) unter einem Namen speichern und diese dann später wiederverwenden.
Dazu verwendet man den Zuweisungsoperator `<-`. Damit kann man beispielsweise das Objekt `mein_objekt1` mit dem Wert 32 generieren:

```{r, echo=TRUE}
mein_objekt1 <- 32
mein_objekt2 <- 2
```

Möchte man das so generierte Objekt wieder ausgeben (»print«), führt man eine Zeile aus, in der nur der Objektname steht.

```{r, echo = T}
mein_objekt2
```


Beispiele für die Wiederverwendung der Objekte sind:

```{r, echo=TRUE}
mein_objekt1*2
mein_objekt1 > 30
mein_objekt2 == TRUE
```


## Übung 1
Weisen Sie im folgenden Fenster dem Variablennamen `x` den Wert 4 zu und geben Sie diesen Wert wieder aus. Ersetzen Sie dazu die Leerstellen `______` .

```{webr}
#| exercise: assign_ex3

x <- ______
x
```


::: { .hint exercise="assign_ex3"}
::: { .callout-note collapse="false"}
## Hinweis:

```r
`x` ist gleichwertig mit `print(x)`
```
:::
:::

::: { .solution exercise="assign_ex3" }
::: { .callout-tip collapse="false"}
## Lösung:

```r
x <- 4
x
```

:::
:::

## Übung 2
Speichern Sie im folgenden Fenster $\frac{2}{3}$ unter dem Variablennamen `bruch`. Geben Sie dieses Objekt wieder aus und multiplizieren Sie es mit 3. Ersetzen Sie dazu die Leerstellen `______` . 

```{webr}
#| exercise: assign_ex2

______ <- 2/3
______
______*______
```


::: { .hint exercise="assign_ex2"}
::: { .callout-note collapse="false"}
## Hinweis:

```r
`x` ist gleichwertig mit `print(x)`
```
:::
:::

::: { .solution exercise="assign_ex2" }
::: { .callout-tip collapse="false"}
## Lösung:

```r
bruch <- 2/3
bruch
bruch*3
```

:::
:::
